【裁判字號】    98,裁,679
【裁判日期】    980319
【裁判案由】    虛報進口貨物
【裁判全文】
最  高  行  政  法  院  裁  定
                                       98年度裁字第679號
上  訴  人  佳能昕普股份有限公司（原名昕普科技股份有限公
                                  司）
代  表  人  甲○○
訴訟代理人  陳錦隆  律師
被 上訴 人  財政部基隆關稅局
代  表  人  呂財益
上列當事人間虛報進口貨物事件，上訴人對於中華民國96年1月
25日臺北高等行政法院95年度訴字第1613號判決，提起上訴，本
院裁定如下：
    主  文
上訴駁回。
上訴審訴訟費用由上訴人負擔。
    理  由
一、按對於高等行政法院判決之上訴，非以其違背法令為理由，
    不得為之，行政訴訟法第242條定有明文。依同法第243條第
    1項規定，判決不適用法規或適用不當者，為違背法令；依
    同法第243條第2項規定，判決有該條項所列各款情形之一者
    ，為當然違背法令。又提起上訴，應以上訴狀表明上訴理由
    並應添具關於上訴理由之必要證據，復為同法第244條第1項
    第4款及第2項所明定。是當事人提起上訴，如以原審判決有
    不適用法規或適用不當為理由時，其上訴狀應有具體之指摘
    ，並揭示該法規之條項或其內容；如以原審判決有行政訴訟
    法第243條第2項所列各款情形為理由時，其上訴狀應揭示合
    於該條款之事實。上訴狀或理由書如未依上述方法表明，或
    其所表明者顯與上開法條規定之違背法令情形不相合時，即
    難認為已合法表明上訴理由，其上訴自非合法。又原審判決
    如已明確說明其適用法律之見解，並就當事人主張之法律見
    解，說明其不採之理由，且原判決所採見解與司法院解釋、
    本院判例及通說見解均無牴觸者，當事人如仍堅持其於原審
    主張之歧異見解作為上訴理由，即與所謂原判決「違背法令
    」之情形並不相當，要難謂為適法之上訴理由。
二、上訴人於民國（下同）91年9月17日委由大順報關行向被上
    訴人申報自泰國進口LCD MONITOR貨物乙批（進口報單號碼
    ：第AW/91/4860/5032號），其中第1項至第3項原申報貨名
    為L17AX LCD MONITOR "EXCLUDE OF AUDIO & VIDEO"，報列
    進口稅則第8471.60.90號，稅率0%（下稱系爭貨物）。經被
    上訴人稽核結果，實到來貨為L17AX LCD MONITOR "INCLUDE
    OF AUDIO & VIDEO"，為彩色影像監視器，應歸列稅則第852
    8.21.90號，稅率14%，貨物稅率13%，因認上訴人有虛報進
    口貨物名稱規格，逃漏進口稅款之違章行為，依據海關緝私
    條例第37條第1項、加值型及非加值型營業稅法第51條第7款
    及貨物稅條例第32條第10款規定，以94年5月25日094年第00
    000000號處分書，追徵所漏進口稅款計新臺幣（下同）2,08
    3,560元（包括進口稅963,941元、貨物稅1,024,401元、營
    業稅99,218元），並處上訴人所漏關稅額963,941元2倍之罰
    鍰計1,927,882元、所漏貨物稅額5倍之罰鍰計5,102,000元
    （計至百元止）及所漏營業稅額2.5倍之罰鍰計248,000元（
    計至百元止）。上訴人不服，以"EXCLUDE OF AUDIO &VIDEO
    "具有排除電視影音之涵意，系爭彩色電腦顯示器無法供接
    收電視之用，不具AUDIO功能，VIDEO僅有劣質影像，非在PC
    架構及WINDOWS作業系統啟動下，AUDIO & VIDEO均無法正常
    顯示，上訴人原申報貨名"EXCLUDE OF AUDIO & VIDEO "之
    涵意與實際來貨所具之功能用途相符，並未虛報貨物名稱，
    系爭貨物應歸列稅則第8471.60.90號云云，申請復查。經被
    上訴人以94年11月24日基普復二核字第0941015972號復查決
    定，將原處分關於追徵所漏進口稅款部分變更為1,012,143
    元（包括進口稅963,941元、營業稅48,202元）；處所漏營
    業稅額2.5倍之罰鍰部分變更為處2倍之罰鍰計96,400元；處
    貨物稅罰鍰部分撤銷；其餘復查駁回。上訴人仍不服，循序
    提起訴願及行政訴訟均遭駁回，遂提起上訴。
三、上訴意旨雖主張：(一)系爭貨物係將自動資料處理機處理後之
    資料以圖形呈現之顯示單元，須於接收自動資料處理機中央
    處理單元所傳送之訊號後，在電腦WINDOWS系統底下操作始
    能正常顯示，並未裝有影像放大器及涵蓋（分離）R、G及B
    信號之解碼裝置，無直接播放電視影像訊號之功能，並不該
    當國際商品統一分類制度註解（下稱HS註解）中文版第8528
    節所揭電視接收機（包括影像監視器及影像投射機）之構成
    要件。又系爭貨物之產品規格經實際檢測，並不具備音頻電
    路；而其解析度為1280×1024Hz，點距僅為0.264（H）×0.
    264（V）公釐；水平掃瞄頻率為80KHz，垂直掃瞄頻率則為
    75KHz，大於第8528節視頻監視器之水平掃瞄頻率（15.6或
    15.7KHz）；系爭產品雖具DVI等端子，惟此僅屬額外附加之
    功能，且其不具備音頻電路，以及映像點、聚光度、頻帶寬
    及水平掃描頻率等，皆與上開HS註解中文版所列第8471節與
    8528節之區別關於影像監視器之規格要件不同，核屬第8471
    節之「自動資料處理機顯示單元」。再者，縱LCD MONITOR
    具有DVI端子，亦未因此具備音頻電路，而應依HS註解中文
    版第8471節（D）分別進口之單元關於自動資料處理機顯示
    單元與第8528節關於視頻監視器及電視接收機之區別要件，
    歸屬第8471節之「自動資料處理機顯示單元」。原判決對於
    被上訴人逕自認定系爭貨物應歸列稅則號別第8528.12.90號
    為可採，未於理由項下敘明其心證及法律上之意見，自有判
    決適用法規不當及理由不備之違法。(二)依據駐歐盟兼比利時
    代表處經濟組94年12月29日比貿字第09400007330號函、經
    濟部標準檢驗局94年12月23日經標三字第09400133870號函
    及基隆關稅局95年2月15日基預字第0116號函之內容可知，
    具有DVI端子之液晶顯示器係於94年底之後，始應歸列稅則
    第8528節，是系爭貨物係上訴人於91年9月進口，縱其均具
    DVI端子，亦無庸歸列稅則第8528節。原判決未說明不採上
    訴人此一重要攻擊防禦方法之理由，自有判決不備理由之違
    法等語。
四、惟查原判決理由已明：(一)系爭貨物依上訴人所提94年6月
    23日昕財字623號復查申請書理由二、五所稱：「經查申請
    人進口該批彩色電腦顯示器不具AUDIO功能，VIDEO僅有劣質
    影像．．．非在PC架構及WINDOWS作業系統啟動下，AUDIO&V
    IDEO均無法正常顯示，亦即．．．單機操作無法正常顯示AU
    DIO & VIDEO功能．．．」「系案貨品進口當時所具功能：
    ．．．2.所具AV端子係供有線電視系統業者作異類上網用．
    ．．4.只提供DSC（數位相機、數位錄影機）所要用之V功能
    。5.播放DVD只有劣質影像且沒有聲音（即無A功能）．．」
    等節，明顯與H.S.註釋中文版第1165～1166頁詮釋稅則第84
    71節之自動資料處理機顯示單元所強調「僅能接收自動資料
    處理機中央處理單元所傳送之信號」之規範不符。反而其若
    干功能與該註釋第1232頁詮釋稅則第8528節之顯像監視器利
    用同軸電纜直接連接至「影像攝影機」或「錄影機」，產生
    光點並與信號源影像同步顯示於螢幕上之功能類似。依據上
    述稅則第8471節與第8528節之區分要件所述，系爭貨物之稅
    則歸列應屬第8528節，至為明確。(二)次查，經被上訴人審視
    上訴人公司副總經理陳雪帆於92年4月18日接受被上訴人訪
    談時所稱「．．．該公司進口之L17AX LCD MONITOR各種型
    號．．．惟17DT型號產品具有DVI、AV、S端子（其中AV端子
    僅有VIDEO接收功能無AUDIO接收功能），可接TV CONTROL（
    CONTROL CARD），其餘貨品僅能接受自動資料處理機中央處
    理單元所傳遞之訊號」，據此，系爭貨物17DT型號產品之功
    能與稅則第8471節「僅能接受自動資料處理機中央處理單元
    所傳遞訊號」的釋義明顯不同。又據「H.S.註釋中文版第10
    33~1034頁第八十四章章註5.－（E）機器內裝有自動資料處
    理機或與自動資料處理機結合者，除能達成資料處理外之某
    特定功能者，應按其特定功能歸列應屬之節，如無適當之節
    可歸列者，則歸入剩餘節。」如陳雪帆於前揭訪談時所言，
    17DT型號產品除能達成資料處理外，其尚具有DVI、AV、S端
    子用以接受影音訊號源，因此就其特定功能歸列稅則第8528
    節下顯像監視器乃事所當然。又系爭貨物既具有DVI、AV、S
    -VIDEO視頻輸入端子，係多功能影像顯示器，依H.S.註解既
    為第8471節所排除適用，且被上訴人92年4月1日(92)基預字
    第0121號進口貨物稅則預先審核答覆函亦以：「（來貨數位
    影像顯示器）除能接收一般電腦視頻影像處理系統（VGA）
    外，尚有NTSC信號功能（Video Input），依HS註解之詮釋
    ，宜歸列商品分類號列第8528.21.90.00-3號」自宜依其所
    具功能根據稅則分類準則歸列稅則號別第8528.21.90號。(三)
    依前開談話紀錄內容及上訴人所提型錄顯示，17DT型號產品
    有DVI、AV、S端子及其他機種17DX、17ES、17EP均具有DVI
    （數位視訊介面，Digital Visual Interface之簡稱）端子
    ，且其LCD MONITOR之解析度又符合高頻寬數位電視（HDTV
    ）解析度之規範，以上種種顯然均符合上述關於彩色液晶監
    視器歸類之規範，故系爭貨物依其所具備之產品功能顯示，
    核屬稅則8528節，被上訴人予以改列並無不合。(四)另依前述
    談話紀錄內容、上訴人訴願書附件證3產品說明書，及證4所
    攝圖片，可證明系爭貨物具有DVI、AV、S-VIDEO端子，故系
    爭貨物按稅則第8528節課稅，並無不合，上訴人辯稱系爭貨
    物有部分機種並不具有V端子及S-VIDEO端子，其僅能接受自
    動資料處理機中央處理單元（即電腦）所傳送之信號，被上
    訴人認定所有機種均應改列8528節，與事實不符云云，要不
    足採。(五)至系爭貨物雖經經濟部工業局認定不具有TV TUNER
    裝置，非屬彩色電視機及電視接收器範圍，被上訴人爰撤銷
    貨物稅部分處分，惟此與稅則號別之核定究為二事，自不影
    響被上訴人就系爭貨物稅則號別之核定。(六)上訴人進口貨物
    依法有誠實申報之義務，其明知系爭貨物具有DVI端子，即
    應據實記載明確揭露，竟未載明而泛以L17AX LCD MONITOR
    申報，且註明"EXCLUDE OF AUDIO & VIDEO"，縱無故意，難
    謂無過失，自不能主張免責等語，足見原審判決已詳細說明
    其適用法律之見解，並就上訴人主張之法律見解，逐一論述
    其不採之理由，顯無不適用法規或適用法規不當之情形。且
    被上訴人係依職權適用進口稅則，將系爭貨物更正歸列為稅
    則第8528.21.90號，並非依據駐歐盟兼比利時代表處經濟組
    94年12月29日比貿字第09400007330號函、經濟部標準檢驗
    局94年12月23日經標三字第09400133870號函及基隆關稅局
    95年2月15日基預字第0116號函示意旨作成該處分，自不生
    將行政函釋溯及既往適用之問題。上訴意旨無非堅持其於原
    審主張之歧異見解，就原審認事用法之職權行使，指摘其為
    不當，並就原判決已論斷者，泛言未論斷，核與所謂判決「
    違背法令」之情形並不相當，難認對原判決之如何違背法令
    已有具體之指摘。依首開規定及說明，應認其上訴為不合法
    。
五、依行政訴訟法第249條第1項前段、第104條、民事訴訟法第
    95條、第78條，裁定如主文。
中    華    民    國    98    年    3     月    19    日
                    最高行政法院第七庭
                        審判長法官  藍  獻  林
                              法官  廖  宏  明
                              法官  張  瓊  文
                              法官  姜  素  娥
                              法官  林  文  舟
以  上  正  本  證  明  與  原  本  無  異
中    華    民    國    98    年    3     月    20    日
                              書記官  邱  彰  德


司法院資訊處製作；財團法人民間司法改革基金會備份。
